es: Modo de cepillado: Limpieza; Limpieza diaria; Limpieza profunda; Extra sensible; Cuidado de encías; Masaje; Pulido; Sensible; Limpieza de lengua; Blanqueamiento; Otros
zh-CN: 刷牙模式: 清洁; 日常清洁; 深层清洁; 超敏感; 牙龈护理; 按摩; 抛光; 敏感; 舌苔清洁; 美白; 其他
en: Brushing mode: Clean; Daily Clean; Deep Clean; Extra Sensitive; Gum care; Massage; Polish; Sensitive; Tongue Clean; Whitening; Other
vi: Chế độ đánh răng: Làm sạch; Làm sạch hàng ngày; Làm sạch sâu; Siêu nhạy cảm; Chăm sóc nướu; Mát xa; Nước đánh bóng; Da nhạy cảm; Làm sạch lưỡi; Kem đánh răng làm trắng; Khác
lt-LT: Valymo režimas: Valymas; Kasdienis valymas; Gilus valymas; Ypač jautrus; Dantenų priežiūra; Masažinis; lenkų; Jautri; Liežuvio valymas; Balinamoji; Kita
nl: Poetsmodus: Schoon; Dagelijkse reiniging; Diep reinigen; Extra gevoelig; Tandvleesverzorging; Massage; Poetsmiddel; Gevoelig; Tong reinigen; Witmakend; Andere
pt-PT: Modo de escovagem: Limpo; Limpeza diária; Limpeza profunda; Extra sensível; Cuidado das gengivas; Massagem; Verniz; Sensível; Limpeza da língua; Branqueadora; Outro
fi: Harjaustila: Puhdistus; Päivittäinen puhdistus; Syväpuhdistus; Erittäin herkkä; Ikenien hoito; Hieronta; Kiillote; Herkkä; Kielen puhdistus; Valkaiseva; Muu
de: Putzmodus: Reinigung; Tägliche Reinigung; Tiefenreinigung; Extra empfindlich; Zahnfleischpflege; Massage; Politur; Empfindlich; Zungenreinigung; Aufhellend; Sonstiges
sv: Borstläge: Ren; Daglig rengöring; Djuprengöring; Extra känslig; Tandköttsvård; Massage; Polera; Känsligt; Tungrengöring; Blekning; Övrigt
nb: Børstemodus: Ren; Daglig rengjøring; Grundig rengjøring; Ekstra sensitiv; Tannkjøttpleie; Massasje; Polering; Sensitiv; Tungerensing; Blekende; Annet
el: Λειτουργία βουρτσίσματος: Καθαρισμός; Καθημερινός καθαρισμός; Βαθύς καθαρισμός; Εξαιρετικά ευαίσθητο; Φροντίδα ούλων; Μασάζ; Πολωνικά; Ευαίσθητο στην υπεριώδη ακτινοβολία; Καθαρισμός γλώσσας; Λεύκανση; Άλλο
hr-HR: Način četkanja: Čišćenje; Dnevno čišćenje; Dubinsko čišćenje; Ekstra osjetljivo; Njega desni; Masaža; Poljski; Osjetljiva; Čišćenje jezika; Izbjeljivanje; Ostalo
sk-SK: Režim čistenia: Čistenie; Denné čistenie; Hĺbkové čistenie; Extra citlivé; Starostlivosť o ďasná; Masážny; Poľština; Citlivý; Čistenie jazyka; Bielenie; Iné
ru: Режим чистки: Чистка; Ежедневная чистка; Глубокая чистка; Экстра чувствительная; Уход за деснами; Для массажа; Польский; Чувствительная; Чистка языка; Отбеливание; Другой
sl-SI: Način ščetkanja: Čisto; Dnevno čiščenje; Globinsko čiščenje; Zelo občutljivo; Nega dlesni; Masaža; Poljščina; Občutljiva; Čiščenje jezika; Beljenje; Drugo
it: Modalità di spazzolamento: Pulizia; Pulizia quotidiana; Pulizia profonda; Extra sensibile; Cura gengive; Massaggio; Polacco; Sensibile; Pulizia lingua; Sbiancante; Altro
ro-RO: Mod de periaj: Curățare; Curățare zilnică; Curățare profundă; Extra sensibil; Îngrijire gingii; Masaj; Poloneză; Sensibil; Curățare limbă; Albire; Altele
pt-BR: Modo de escovação: Limpeza; Limpeza diária; Limpeza profunda; Extra sensível; Cuidado das gengivas; Massagem; Polonês; Sensível; Limpeza da língua; Branqueamento; Outro
bg-BG: Режим на четкане: Почистване; Ежедневно почистване; Дълбоко почистване; Екстра чувствителен; Грижа за венци; Масаж; Полски; Чувствителна; Почистване на език; Избелващa; Други
hu: Fogmosás mód: Tisztítás; Napi tisztítás; Mélytisztítás; Extra érzékeny; Ínyápolás; Masszázs; Lengyel; Érzékeny; Nyelvtisztítás; Fehérítés; Egyéb
pl: Tryb szczotkowania: Czyszczenie; Codzienne czyszczenie; Głębokie czyszczenie; Bardzo delikatny; Pielęgnacja dziąseł; Masaż; polski; Wrażliwe; Czyszczenie języka; Wybielanie; Inne
ko: 양치 모드: 클린; 데일리 클린; 딥 클린; 매우 민감; 잇몸 관리; 마사지; 폴리시; 민감성; 혀 클린; 미백; 기타
zh-TW: 刷牙模式: 清潔; 日常清潔; 深層清潔; 極度敏感; 牙齦護理; 按摩; 拋光; 敏感; 舌苔清潔; 美白; 其他
tr: Fırçalama modu: Temizleme; Günlük temizlik; Derin temizlik; Ekstra hassas; Diş eti bakımı; Masaj; Cila; Hassas; Dil temizliği; Beyazlatıcı; Diğer
th: โหมดการแปรงฟัน: ทำความสะอาด; ทำความสะอาดประจำวัน; ทำความสะอาดล้ำลึก; อ่อนโยนพิเศษ; ดูแลเหงือก; การนวด; ขัดเงา; แพ้ง่าย; ทำความสะอาดลิ้น; ไวท์เทนนิ่ง; อื่นๆ
fr: Mode de brossage: Nettoyage; Nettoyage quotidien; Nettoyage en profondeur; Extra sensible; Soin des gencives; Massage; poli; Sensible; Nettoyage de la langue; Blanchissant; Autre
ja: ブラッシングモード: クリーン; デイリークリーン; ディープクリーン; 超敏感; 歯茎ケア; マッサージ; 研磨剤; 敏感; 舌クリーン; ホワイトニング; その他
cs: Režim čištění: Čištění; Denní čištění; Hloubkové čištění; Extra citlivý; Péče o dásně; Masážní; Leštidlo; Citlivý; Čištění jazyka; Bělicí; Jiné
da: Børstetilstand: Ren; Daglig rengøring; Dybdegående rengøring; Ekstra følsom; Tandkødspleje; Massage; Poleringsmiddel; Sensitiv; Tungerensning; Blegende; Andet